臺灣花蓮地方法院刑事判決
111年度花原訴字第1號
聲  請  人  臺灣花蓮地方檢察署檢察官
被      告  胡富斌
0000000000000000

0000000000000000

            陳武雄
0000000000000000

0000000000000000

0000000000000000

            陳昕  
0000000000000000

0000000000000000

上列被告因傷害等案件，經檢察官聲請以簡易判決處刑（110年
度調偵字第9號），本院認為不宜逕以簡易判決處刑，改適用通
常程序審判，判決如下：
    主  文
本件公訴不受理。
    理  由
一、聲請簡易判決處刑意旨略以：被告胡富斌、陳武雄、陳昕於
    民國109年8月29日23時許，在花蓮縣○○鎮○○里○○000號萬榮
    鄉飯館內，因細故與告訴人朝治鈞發生爭執，被告胡富斌基
    於傷害之犯意，徒手毆打告訴人朝治鈞，致告訴人朝治鈞受
    有頭部外傷、胸壁挫傷及足部膝部開放性傷口等傷害；被告
    陳武雄則基於公然侮辱之犯意，當場公然以「幹」等穢語辱
    罵告訴人朝治鈞，足以貶損告訴人朝治鈞之人格尊嚴、名譽
    及社會評價；被告陳昕則基於毀損之犯意，持酒瓶扔擲告訴
    人趙芸菲（即朝治鈞之妻）所使用之車輛右後車門玻璃，致
    該車門玻璃破裂而不堪使用。因認被告胡富斌涉犯刑法第27
    7條第1項之傷害罪嫌、被告陳武雄涉犯刑法第309條之公然
    侮辱罪嫌、被告陳昕涉犯刑法第354條之毀損罪嫌等語。
二、按告訴乃論之罪，告訴人於第一審辯論終結前，得撤回其告
    訴；其告訴經撤回者，法院應諭知不受理之判決；並得不經
    言詞辯論為之；法院於審理後，認應為無罪、免訴、不受理
    或管轄錯誤判決之諭知者，應適用通常程序審判之，刑事訴
    訟法第238條第1項、第303條第3款、第307條、第451條之1
    第4項、第452條分別定有明文。
三、經查，本件告訴人朝治鈞、趙芸菲指訴被告犯傷害等案件，
    聲請簡易判決處刑意旨認被告胡富斌涉犯刑法第277條第1項
    之傷害罪嫌、被告陳武雄涉犯刑法第309條之公然侮辱罪嫌
    、被告陳昕涉犯刑法第354條之毀損罪嫌，依刑法第287、31
    4、357條規定，須告訴乃論。嗣告訴人朝治鈞、趙芸菲於第
    一審辯論終結前撤回告訴，有刑事撤回告訴狀附卷可稽，揆
    諸上揭規定，爰不經言詞辯論，諭知不受理之判決。
據上論斷，應依刑事訴訟法第451條之1第4項、第452條、第303
條第3款、第307條，判決如主文。
本案經檢察官陳宗賢聲請以簡易判決處刑。
中　　華　　民　　國　　111 　年　　2 　　月　　7 　　日
　　　　　　　　　刑事第五庭  審判長法　官　 粘柏富
　　　　　　　　　                  法　官   邱韻如
　　　　　　　　　　　　　　　　　　法　官   施孟弦
以上正本證明與原本無異。
如不服本判決應於收受送達後20日內向本院提出上訴書狀，並應
敘述具體理由。其未敘述上訴理由者，應於上訴期間屆滿後20日
內向本院補提理由書(均須按他造當事人之人數附繕本)「切勿逕
送上級法院」。告訴人或被害人如對於本判決不服者，應具備理
由請求檢察官上訴，其上訴期間之計算係以檢察官收受判決正本
之日期為準。
因疫情而遲誤不變期間，得向法院聲請回復原狀。
中　　華　　民　　國　　111 　年　　2 　　月　　7 　　日

                                    書記官   王馨瑩